【裁判字號】    89,交上易,78
【裁判日期】    890421
【裁判案由】    過失傷害
【裁判全文】
臺灣高等法院刑事判決                            八十九年度交上易字第七八號
    上  訴  人  台灣台北地方法院檢察署檢察官
    上  訴  人
    即  被  告  乙○○
    選任辯護人  蔡文彬
    被      告  甲○○
    選任辯護人  齊彥良
右上訴人因被告業務過失傷害案件，不服臺灣台北地方法院八十八年度交易字第五○
六號，中華民國八十八年十二月三十一日第一審判決（起訴案號：臺灣台北地方法院
檢察署八十八年度偵字第一三六六八號）提起上訴，本院判決如左：
    主      文
上訴駁回。
    事實及理由
一、本案經本院審理結果，第一審認被告乙○○犯刑法第二百八十四條第二項後段之
    罪，判處有期徒刑六月，並諭知易科罰金折算之標準為三百元折算一日，認事用
    法及量刑均無不當，同時第一審判決以不能證明被告甲○○犯罪，而諭知無罪亦
    無不當，均應予維持，並引用第一審判決書記載之事實、證據及理由。
二、被告乙○○上訴意旨否認有過失傷害犯行，辯稱：伊把汽車停在修車廠門口，發
    生車禍時的併排停車位置是修車廠技師停的云云，然被告乙○○於警訊及檢察官
    偵訊時已供稱其確有在肇事地點將汽車併排停車，以致佔據慢車道之事實（偵查
    卷第二二頁正面訊問筆錄、第四七頁反面履勘現場筆錄、第六十頁正面交通事故
    談話紀錄表參照），而久億修車廠之員工陳清江於原審八十八年十二月十三日調
    查時亦供稱：被告乙○○有於前述時間將前述車號汽車併排停車於該修車廠之大
    門口，且被告乙○○將車停好後，只向其說要換冷氣管，人就走了，後來因為他
    停車位置影響修車廠汽車進出，所以將該部汽車往後推三公尺左右，不是用開的
    ，因為我們也沒鑰匙（當日訊問筆錄參照），是被告乙○○嗣於原審及本院辯稱
    其並未併排停車，是久億修車廠員工所停乙節，尚與事實不符。其請求再度傳訊
    證人陳清江及履勘現場，並無必要，上訴並無理由，應予駁回。
三、公訴人循告訴人聲請意旨上訴指稱被告乙○○犯後，並無悔意，原審量刑過輕，
    被告甲○○亦有過失，原審判處無罪不當云云，然查原審因被告乙○○合於刑法
    第六十二條前段所定對於未發覺之犯罪自首而接受裁判之要件，依該條規定減輕
    其刑。並審酌被告乙○○其智識程度、過失程度、犯罪對被害人所生損害、犯後
    態度等一切情狀，量處有期徒刑六月，並諭知易科罰金之折算標準。其量刑堪稱
    允當，至被告甲○○部分，原審已就檢察官所指被告涉犯罪嫌各點詳審調查，仍
    查無積極證據足以證明被告甲○○有過失傷害犯行，並於判決理由欄內詳細說明
    ，公訴人上訴並無理由，應予駁回。
四、據上論斷，應依刑事訴訟法第三百七十三條、第三百六十八條，判決如主文。
本案經檢察官劉斐玲到庭執行職務。
中     華     民     國    八十九   年      四        月      二十一    日
                             臺灣高等法院刑事第八庭
                                 審判長法  官  沈  宜  生
                                       法  官  陳  炳  彰
                                       法  官  許  宗  和
右正本證明與原本無異。
不得上訴。
                                       書記官  明  祖  星
中     華     民     國八十九   年      四        月      二十七    日


司法院資訊處製作；財團法人民間司法改革基金會備份。
